【裁判字號】    89,易,382
【裁判日期】    890229
【裁判案由】    動產擔交法
【裁判全文】
臺灣板橋地方法院刑事判決                          八十九年度易字第三八二號
    公  訴  人  臺灣板橋地方法院檢察署檢察官
    被      告  甲○○
右列被告因違反動產擔保交易法案件，經檢察官提起公訴（八十八年度偵字第二０三
三０號），本院判決如左：
    主  文
甲○○動產擔保交易之債務人，意圖不法之利益，將標的物出質，致生損害於債權人
，處拘役貳拾日，如易科罰金，以參佰元折算壹日。
    事  實
一、甲○○於民國八十七年二月六日，與設於台北縣泰山鄉○○路○段五二三號之裕
    益汽車股份有限公司（下稱裕益公司）訂立附條件買賣契約書，約定以總價新台
    幣（下同）五十三萬元，購買車號Ｑ二─０一五八號、引擎號碼Ｍ一六一三五號
    之自用小貨車一輛；甲○○除給付頭期款八萬元外，餘款分三十六期給付，每期
    應給付一萬六千七百二十四元（利息為年利率百分之二十），並約定於付清全部
    價款前，該自用小貨車仍屬裕益公司所有，且甲○○不得將標的物出質，其係屬
    動產擔保交易之債務人；詎甲○○自八十八年三月二十五日（即分期價款之第十
    四期）起即未給付上開車輛之分期價款，且意圖不法之利益，於八十八年六月二
    十日，在台北縣林口鄉○○村○○○街八號，擅自將上開自用小貨車出質予其不
    知情之債權人廖偉傑，致生損害於債權人裕益公司。
二、案經裕益公司訴請臺灣板橋地方法院檢察署檢察官偵查起訴。
    理  由
一、訊據被告甲○○矢口否認有違反動產擔保交易法之犯行，並辯稱：上開自用小貨
    車係債權人廖偉傑於八十八年六月二十日強行開走的云云。惟查右揭事實業據告
    訴人裕益公司之代理人乙○○於偵審中到庭指訴甚詳，並有被告與裕益公司簽立
    之附條件買賣契約書、動產擔保交易附條件買賣設定登記申請書、汽車行車執照
    、被告所簽發之支票及存款不足退票單影本各一紙附卷可稽；又，證人廖偉傑於
    檢察官偵查中到庭證稱：被告同意伊將上開自用小貨車開走，且將鑰匙及行照影
    本一併交付伊等語，如上開自用小貨車確係廖偉傑強行開走，為何被告不報警或
    通知裕益公司處理？甚且於八十八年九月二十七日檢察官偵查中謊稱上開自用小
    貨車仍在伊家（見偵查卷第十九頁背面），足見被告所辯並不實在。本件事證明
    確，被告犯行洵堪認定。
二、核被告所為，係犯動產擔保交易法第三十八條之罪。爰審酌被告之犯罪動機、目
    的、手段、所生危害及犯後態度等一切情狀，量處如主文所示之刑，並諭知易科
    罰金之折算標準。
據上論斷，應依刑事訴訟法第二百九十九條第一項前段，動產擔保交易法第三十八條
，刑法第十一條前段、第四十一條，罰金罰鍰提高標準條例第一條前段、第二條，判
決如主文。
本案經檢察官葉靜芳到庭執行職務。
中    華    民    國      八十九      年      二       月    二十九     日
                                  臺灣板橋地方法院刑事第三庭
                                      法  官  樊  季  康
右正本證明與原本無異
如不服本判決應於送達後十日內向本院提出上訴狀
                                      書記官  馬  秀  芳
中    華    民    國      八十九      年      三       月     三        日
附錄本案論罪科刑法條全文
動產擔保交易法第三十八條
動產擔保交易之債務人，意圖不法之利益，將標的物遷移、出賣、出質、移轉、抵押
或為其他處分，致生損害於債權人者，處三年以下有期徒刑、拘役或科或併科六千元
以下之罰金。


司法院資訊處製作；財團法人民間司法改革基金會備份。
